【裁判字號】    98,勞小上,3
【裁判日期】    980430
【裁判案由】    給付薪資
【裁判全文】
臺灣臺中地方法院民事裁定  98年度勞小上字第3號
上  訴  人  葉興資訊有限公司
法定代理人  乙○○
被上訴人    甲○○
上當事人間請求給付薪資事件，上訴人對於民國98年3月10日本
院台中簡易庭97年度中勞小字第166號第一審判決提起上訴，本
院裁定如下：
    主  文
上訴駁回。
第二審訴訟費用新台幣壹仟伍佰元由上訴人負擔。
    理  由
一、上訴意旨略以：上訴人公司員工領取薪資之正常程序為員工
    於核對確認薪資單無誤後簽名。本件被上訴人於民國97年7
    月25日離職後，上訴人曾多次致電請被上訴人回公司領取97
    年7月份薪資，惟被上訴人迄未至上訴人公司領取97年7月份
    薪資新台幣（下同）17,733元，亦即未經上開領取薪資之程
    序，則上訴人何能扣款12,000元。又上訴人並未委託訴外人
    潘孟寅轉交被上訴人上開薪資，潘孟寅於原審證述向訴外人
    即上訴人公司員工張伊君領取被上訴人薪資之時間，張伊君
    與上訴人公司其他員工於泰國旅遊，是張伊君自不可能將被
    上訴人之上開薪資交予潘孟寅，有張伊君陳訴狀、機票、護
    照、簽證、電話錄音光碟及譯文可證，是潘孟寅於原審之證
    述不可採信。爰提起上訴，並聲明：原判決廢棄，被上訴人
    在第一審之訴及假執行之聲請均駁回。
二、按對於小額程序之第一審裁判之上訴，非以其違背法令為理
    由，不得為之，民事訴訟法第436條之24第2項定有明文。而
    所謂判決違背法令係指判決不適用法規或適用不當者而言。
    又依同法第436條之25規定，上訴狀應記載上訴理由，並表
    明原判決所違背之法令及其具體內容，以及依訴訟資料可認
    為原判決有違背法令之具體事實等事項，上訴狀或理由書如
    未依此項方法表明者，即難認為已對小額訴訟第一審判決之
    違背法令有具體之指摘，其上訴難認為合法。
三、核上訴人之上訴理由，並未具體指出原審判決有何合於民事
    訴訟法第468條或第469條所列各款之違背法令事實，更未指
    明其所違反法令之條項或內容及具體指摘原審判決究係違反
    何種經驗法則或論理法則，自難認對原審判決之如何違背法
    令已有具體之指摘，揆諸上揭說明，其上訴為不合法，應予
    駁回。
四、次按當事人於小額訴訟第二審程序不得提出新攻擊或防禦方
    法，但因原法院違背法令致未能提出者，不在此限，民事訴
    訟法第436條之28定有明文。本件上訴人上訴理由雖提出張
    伊君之陳訴狀、機票影本、護照影本、協調會議紀錄影本、
    電話錄音光碟及譯文等做為利己之佐證。然查上訴人於本院
    所提出之上揭事證，屬新攻擊防禦方法，其於原審未提出上
    開上訴理由之攻擊防禦方法，經本院核閱原審卷無誤，且上
    訴人並非因原法院違背法令致未能提出上開新攻擊或防禦方
    法。依上開說明，本院自不得就此部分予以審酌，附此敘明
    。
五、末按民事訴訟法第436條之32第1項準用同法第436條之19第1
    項之規定，於小額事件之上訴程序，第二審法院為訴訟費用
    之裁判時，應確定其費用額。查本件小額事件之第二審訴訟
    費用額為裁判費1,500元，爰諭知如主文第2項所示。
六、據上論結，本件上訴為不合法，依民事訴訟法第436條之32
    第1項、第2項、第444條第1項前段、第95條、第78條、第43
    6條之19第1項，裁定如主文。
中    華    民    國    98    年    4     月    30    日
                  民事第三庭  審判長法  官  林洲富
                                    法  官  林慧貞
                                    法  官  謝慧敏
以上正本係照原本作成。
不得上訴。
中    華    民    國    98    年    4     月    30    日
                                    書記官  王志


司法院資訊處製作；財團法人民間司法改革基金會備份。
